最　高　行　政　法　院　裁　定
109年度聲再字第928號
聲　請　人　黃立欽                                       
　          張黃寶潚           
　          黃桂芳             
　          黃心怡             
　          黃智華             
　          黃瓊緣             
　          黃智惠             
　          黃振安                                  

                                                         
上列聲請人因與相對人高雄市政府間違章建築事件，對於中華民
國109年9月24日本院109年度裁字第1642號裁定，聲請再審，本
院裁定如下：
　　主  文
再審之聲請駁回。
再審訴訟費用由聲請人負擔。
　　理  由
一、按對於終審法院之裁定有所不服，除合於法定再審原因得聲
    請再審外，不容以其他方法聲明不服，故不服終審法院之裁
    定而未以聲請再審程序為之者，仍應視其為再審之聲請，而
    依聲請再審程序調查處理。本件聲請人具狀對於本院確定裁
    定聲明不服，無論用詞為何，均應視其為再審之聲請。次按
    再審之訴自判決確定時起，如已逾5年者，不得提起，但以
    第273條第1項第5款、第6款或第12款情形為再審之理由者，
    不在此限；對於再審確定判決不服，復提起再審之訴者，前
    項所定期間，自原判決確定時起算。但再審之訴有理由者，
    自該再審判決確定時起算，行政訴訟法第276條第4項及第5
    項定有明文。上開規定依同法第283條規定，於對於確定裁
    定聲請再審準用之。
二、本件聲請人因違章建築事件，循序提起行政訴訟，經高雄高
    等行政法院（下稱原審法院）91年度訴字第846號判決（下
    稱原判決）駁回其訴、本院94年度裁字第185號裁定駁回上
    訴確定後，聲請人對原判決提起再審之訴，經原審法院96年
    度再字第19號裁定駁回、本院97年度裁字第3035號裁定駁回
    抗告後，聲請人先後聲請2次再審，分別經本院107年度裁字
    第2105號、109年度裁字第1642號（下稱原確定裁定）等裁
    定駁回在案。聲請人猶不服，復對原確定裁定聲請再審，主
    張略謂：相對人徵收聲請人所有坐落高雄縣鳥松鄉（現已改
    制為高雄市鳥松區）長庚段747、748地號等土地乃濫用權力
    之結果，有違衡平法則，依法自應予撤銷等語。
三、經查：原判決係經本院於民國94年1月31日以94年度裁字第1
    85號裁定駁回上訴確定，有本院之該事件審結索引資料在卷
    可稽。聲請人係於109年11月3日提起本件再審之聲請，有本
    院總收文日期戳章在卷可稽，回溯計算至原判決確定時，已
    逾5年期間，明顯違反行政訴訟法第276條第4項之限制再審
    規定，且核諸本件再審聲請之事由亦非行政訴訟法第273條
    第1項第5款、第6款或第12款規定之情形至明。本件再審聲
    請自屬不合法，應予裁定駁回。
四、據上論結，本件聲請為不合法。依行政訴訟法第283條、第2
    78條第1項、第104條、民事訴訟法第95條、第78條、第85條
    第1項前段，裁定如主文。
中　　華　　民　　國　　110 　年　　3 　　月　　 31 　日
                    最高行政法院第一庭
                        審判長法官  侯　東　昇　
                              法官　陳  秀  媖
                              法官　王  碧  芳  媖媖 
                              法官　鍾　啟　煌
                              法官　蔡　紹　良

以  上  正  本  證  明  與  原  本  無  異
中　　華　　民　　國　　110 　年　　3 　　月　　 31 　日
　　　　　　　　　　　　　　　書記官　莊　子　誼